臺灣基隆地方法院刑事判決　
110年度簡上字第45號
上  訴  人  
即  被  告  葉佳誠


            歐肇嘉


            康格杰


            李冠廷


上列上訴人即被告因強制案件，不服本院基隆簡易庭110年度基
簡字第177號，中華民國110年2月26日第一審簡易判決（聲請簡
易判決處刑案號：109年度偵字第6856號），提起上訴，本院管
轄之第二審合議庭判決如下：
    主  文
原判決撤銷。 
葉佳誠、李冠廷共同犯強制罪，各處有期徒刑參月，如易科罰金
，均以新臺幣壹仟元折算壹日。均緩刑參年。
歐肇嘉、康格杰共同犯強制罪，各處有期徒刑貳月，如易科罰金
，均以新臺幣壹仟元折算壹日。均緩刑參年。
    事  實
一、葉佳誠於民國109年10月25日17時許，駕駛車牌號碼000-000
    0號自小客車（下稱A車）搭載李冠廷，沿新北市瑞芳區台2
    線往基隆方向行駛，因故與郭柏均駕駛之車牌號碼0000-00
    號自小客車（下稱B車）發生行車糾紛，葉佳誠遂心生不滿
    ，先以電話聯繫位於新北市瑞芳區台2線75.9公里處之康格
    杰，告知康格杰其與郭柏均有行車糾紛，適歐肇嘉當時位在
    康格杰身旁故亦得知上情，待A車及B車行駛至新北市瑞芳區
    台2線75.9公里處時，葉佳誠、李冠廷、康格杰、歐肇嘉竟
    共同基於強制之犯意聯絡，先由康格杰、歐肇嘉揮手攔停郭
    柏均，再由葉佳誠駕駛A車加速橫切插入B車前方後停車，藉
    以阻擋B車行車動線，繼而由李冠廷自A車下車後走向B車，
    敲打B車車窗，對郭柏均恫稱：「如果不下車，要把你車窗
    打破」等語，以此強暴方式妨害郭柏均駕駛車輛行進之權利
    。
二、案經郭柏均訴由新北市政府警察局瑞芳分局報告臺灣基隆地
    方檢察署檢察官偵查後聲請簡易判決處刑。
    理  由
壹、程序方面：本件認定事實所引用之卷證資料，屬於傳聞之供
    述證據部分，檢察官、上訴人即被告葉佳誠、歐肇嘉、康格
    杰、李冠廷（下稱被告4人）於本院審判時均表示沒有意見
    等語（見簡上卷第116至120頁），而本院審酌該等言詞陳述
    作成時之情況，並無證據證明係違背法定程序或違反陳述者
    意願所取得，且本院認為均適當得為證據，依刑事訴訟法第
    159 條之5 第2 項之規定，應均有證據能力；而其餘非供述
    證據資料，查無係違背法定程序而取得，自應認均具有證據
    能力。
貳、實體方面：
一、事實認定之理由：上開事實，業據被告4人於警詢、偵訊及
    本院原審及上訴審審理時均坦承不諱（見偵卷第9至13頁、
    第15至18頁、第19至22頁、第23至26頁、第117至122頁，本
    院基簡字卷第37至42頁，簡上卷第146頁），核與證人即告
    訴人郭柏均於警詢、偵訊及本院原審及上訴審審理時證述之
    情節相符（見偵卷第27至29頁、第117至122頁，本院簡字卷
    第37至42頁，簡上卷第122頁），此外復有現場錄影影像擷
    圖、警方蒐證照片、新北市政府警察局舉發違反道路交通管
    理事件通知單、汽車駕駛人資料、汽車車籍資料附卷可稽（
    見偵卷第39至45頁、第47至51頁、第53至59頁）及現場錄影
    光碟1片扣案可佐，足認被告4人前開任意性之自白核與事實
    相符，應堪予採信。本案事證已臻明確，被告4人犯行洵堪
    認定，應予依法論科。
二、論罪科刑：
  ㈠核被告4人所為，均係犯刑法第304條第1項強制罪。
  ㈡被告4人間就本案犯行有犯意聯絡與行為分擔，應論以共同正
    犯。
  ㈢原審以被告4人罪證明確，予以論罪科刑，固非無見，惟刑罰
    之量定，雖屬法院自由裁量之職權行使，然刑事審判之量刑
    ，旨在實現刑罰權之分配的正義，故法院對科刑判決之被告
    量刑，應符合罪刑相當原則，使罰當其罪，以契合人民之法
    律感情。刑法第57條第10款所稱犯罪後之態度，應包括犯人
    犯罪後，因悔悟而力謀恢復原狀或賠償被害人損害等情形在
    內。查被告4人於本院原審審理時，未及與告訴人和解，賠
    償告訴人所受損害，迄於本院上訴審審理期間，已與告訴人
    達成調解，並已給付全部賠償，告訴人稱同意對被告4人從
    輕量刑並給予緩刑之宣告等語，有本院調解筆錄、準備程序
    筆錄、電話紀錄表存卷可參（簡上卷第122頁、第125至126
    頁、第131頁），堪認原審量刑之情狀已有改變，原審未及
    審酌，自有未洽。被告4人上訴意旨指摘量刑過重等語，為
    有理由，應由本院撤銷原審判決，另為判決。
  ㈣爰以行為人之責任為基礎，審酌被告4人不思循理性方式解決
    糾紛，竟共同以上開方式妨害告訴人行使權利，所為顯有不
    該，兼衡被告4人均坦承犯行之犯後態度、犯罪所生之危害
    ，及其等犯罪之動機、目的、手段、主從關係與參與程度、
    已與告訴人達成和解、教育程度、職業及生活狀況（見簡上
    卷第148頁）等一切情狀，各量處如主文所示之刑，並均諭
    知易科罰金之折算標準。
  ㈤被告康格杰前因公共危險案件，經臺灣臺北地方法院以108年
    度交簡字第1322號判決處有期徒刑2 月，緩刑2年確定，嗣
    緩刑期滿，緩刑之宣告未經撤銷，依刑法第76條其刑之宣告
    失其效力，被告康格杰視同未曾因故意犯罪而受有期徒刑以
    上刑之宣告（最高法院28年上字第2009號判例意旨參照），
    另被告葉佳誠、歐肇嘉、李冠廷均無任何前案紀錄，有臺灣
    高等法院被告前案紀錄表可憑，堪認其等素行良好，僅因一
    時失慮致罹刑章，惡性不深，另終與告訴人達成和解，應有
    悔過之誠，堪認其等經此偵、審程序及刑之宣告後，日後當
    知所警惕，信無再犯之虞，是認對被告4人所宣告之刑以暫
    不執行為適當，爰均依刑法第74條第1 項第1 款之規定，併
    予宣告緩刑3 年，以啟自新。
據上論斷，應依刑事訴訟法第455 條之1 第1 項、第3 項、第36
9 條第1 項前段、第299條第1項前段，判決如主文。
本案經檢察官高永棟到庭執行職務。
中　　華　　民　　國　　110 　年　　9 　　月　　29　　日
                  刑事第二庭審判長法  官  王福康
                                  法　官  李  岳
                                  法　官  鄭富容
以上正本證明與原本無異。
本件判決不得上訴。
中　　華　　民　　國　　110 　年　　9 　　月　　29　　日
                                  書記官  耿珮瑄
附錄本判決論罪科刑依據之法條：
中華民國刑法第304條
以強暴、脅迫使人行無義務之事或妨害人行使權利者，處3年以
下有期徒刑、拘役或9千元以下罰金。
前項之未遂犯罰之。